# 现金流

提问人：sky5511fly 时间：2011-03-04 15:44:28
代扣股东（同时也是职工）转让公司股权时的个人所得税记入什么流量？

回答人：chenyiwei
建议作为“支付的各项税费”处理。但我同时也感到奇怪：为何转让方的个人所得税要由标的公司代扣代缴？一般情况下股权转让款的收付不应通过标的公司。 这种情况下，虽然转让方有股东和职工的双重身份，但是其转让股权的活动是以股东身份进行的，所以不是“支付给职工以及为职工支付的现金”。

提问人：ying0518 时间：2011-12-17 12:21:17
个人理解，应当列报为收到的其他与经营活动有关的现金

回答人：chenyiwei
赞同这样处理。